【裁判字號】    97,抗,211
【裁判日期】    970731
【裁判案由】    聲明異議
【裁判全文】
臺灣高等法院高雄分院民事裁定           97年度抗字第211號
抗  告  人  甲○○
上列抗告人因與相對人大眾商業銀行股份有限公司間聲明異議事
件，對於民國97年7 月3 日臺灣高雄地方法院97年度審聲字第
292 號所為裁定提起抗告，本院裁定如下：
    主  文
抗告駁回。
抗告程序費用新台幣壹仟元由抗告人負擔。
    理  由
一、異議及抗告意旨略以：抗告人所收受執行法院民國97年度執
    字第15861 號執行命令（下稱系爭執行命令），該執行命令
    第6 項載明扣押效力不及於扣押股票所生之股息、股利，抗
    告人並曾去電值班之書記官確認不論是執行前或執行後之股
    息、股利皆不得扣押無誤。然第三人元富證券高雄分公司竟
    將抗告人因開發金、日月光、毛寶、中國人壽股票所生之股
    息、股利各5,966 股、382 股、60股、100 股（下稱系爭股
    票）全數予以扣押，於法顯有不合。原法院皆未查證逕行駁
    回異議，顯有不當，請求廢棄原裁定等語。
二、經查，(一)系爭執行命令係由執行法院依強制執行法第117 條
    準用第115 條第1 項規定辦理（如該執行命令說明欄第2 項
    所示），以執行金額為限，扣押抗告人在第三人集保帳戶內
    之股票，系爭執行命令主旨欄記載甚明。至系爭執行命令說
    明欄第6 項所載「本扣押命令之效力不及於各該扣押股票所
    生之股息、股利」等語，係指執行之效力僅及於執行命令到
    達第三人時債務人集保帳戶內已有之「全部股票」，嗣後才
    撥付進入集保帳戶之股息、股利不論是扣押前已發生或扣押
    後始發生者，皆非扣押效力所及之謂。本件第三人元富證券
    高雄分公司於97年3 月3 日收受執行命令後，隨即於97 年3
    月4 日具狀陳報於97年3 月3 日執行命令到達時扣得債務人
    （即抗告人）集保帳戶內毛寶股票60股、日月光股票382 股
    、中國人壽100 股、開發金股票14,996股，有檢附客戶餘額
    資料查詢單1 紙在卷可稽，顯見系爭股票於扣押命令生效時
    ，為屬已現實撥付至集保帳戶之股票，為執行效力所及無誤
    。抗告人主張系爭執行命令效力不及於扣押前已入帳之股息
    、股利云云，顯屬無據。(二)另，抗告人所指與值班書記官之
    對話，並未指明何人，自無法查證雙方對話之內容為何，究
    係該書記官解釋錯誤或抗告人誤解該書記官之意。且執行處
    之書記官係受法官或司法事務官之命辦理執行事務，並無變
    更執行命令內容之權限，縱該書記官說明錯誤，亦無使系爭
    執行命令效力發生變更之可能，原裁定未予查證，難認有何
    違誤。綜上，執行法院駁回抗告人之異議，並無違誤，應認
    抗告為無理由，予以駁回。
三、據上論結，本件抗告為無理由，依強制執行法第30條之1 、
    民事訴訟法第495 條第1 項、第449 條1 項、第95條、第78
    條，裁定如主文。
中    華    民    國    97    年    7     月    31    日
                            民事第四庭
                                審判長法官  蔡文貴
                                法      官  黃科瑜
                                法      官  陳真真
以上正本證明與原本無異。
本件不得抗告。
中    華    民    國    97    年    8     月    1     日
                                書  記  官  馬蕙梅


司法院資訊處製作；財團法人民間司法改革基金會備份。
